【裁判字號】    95,易,374
【裁判日期】    950817
【裁判案由】    竊盜
【裁判全文】
臺灣新竹地方法院刑事判決               95年度易字第374號
    公  訴  人  臺灣新竹地方法院檢察署檢察官
    被      告  乙○○
                          70.
    指定辯護人  本院公設辯護人甲○○
上列被告因竊盜案件，檢察官提起公訴（95年度偵字第3947號）
後，聲請進行協商程序，本院合議庭同意改由受命法官獨任進行
協商程序而為判決如下：
    主  文
乙○○犯如附表編號1、2、3、4所示之竊盜罪，均累犯，各處如
附表所示之刑，如易科罰金，均以銀元佰元即新臺幣玖佰元折
算壹日，如附表編號1、2所示之物沒收。應執行有期徒刑捌月，
如易科罰金，以銀元佰元即新臺幣玖佰元折算壹日，如附表編
號1、2所示之物沒收。
    事實及理由
一、犯罪事實：
（一）乙○○前於民國92年間，因違反毒品危害防制條例案件，
      經本院於92年6月9日以92年度訴字第215號判處有期徒刑7
      月確定，並於94年6月3日假釋出監，迄至94年8月9日假釋
      期滿未經撤銷視為執行完畢。
（二）乙○○意圖為自己不法之所有，於附表編號1所示之犯罪
      時間、犯罪地點，以編號1所示之犯罪方式，竊取丁○○○所有之自小貨車1部，得手後，供己代步所用，嗣將該
      自小貨車棄置在新竹市○○路路旁。
（三）乙○○另意圖為自己不法之所有，於附表編號2所示之犯
      罪時間、犯罪地點，以編號2所示之犯罪方式，竊取戊○○所有之自小貨車1部，得手後，供己代步所用。
（四）乙○○駕駛附表編號2所示之自小貨車，於附表編號3所示
      之犯罪時間，途經編號3所示之犯罪地點，因缺錢加油、
      買煙，遂意圖為自己不法之所有，以編號3所示之犯罪方
      式，竊取丙○○○所有之鋁製紗門2片，得手後，變賣得
      款供己花用殆盡。
（五）乙○○又駕駛附表編號2所示之自小貨車，於附表編號4所
      示之犯罪時間，途經編號4所示之犯罪地點，亦因缺錢加
      油、買煙，遂意圖為自己不法之所有，以編號4所示之犯
      罪方式，竊取施己○○所有之鋁製紗門2片，得手後，變
      賣得款供己花用殆盡。
（六）嗣於95年7月10日下午1時許，為警在新竹市○區○○○街
      13號前查獲乙○○駕駛附表編號2所示之自小貨車，並扣
      得乙○○所有、供竊取附表編號1、2所示自小貨車之鑰匙
      1支，循線前往新竹市○○路尋獲附表編號1所示之自小貨
      車，及循線在新竹市○○路26巷12號之昌益企業社起獲附
      表編號3、4所示之鋁製紗門各1片。
（七）案經新竹市警察局第二分局報請臺灣新竹地方法院檢察署
      檢察官偵查起訴。
二、證據：
（一）被告乙○○於本院自白認罪。
（二）告訴人丁○○○、丙○○○、己○○及被害人戊○○於警
      詢中指訴、指述遭竊情節歷歷（見95偵3947：15至22頁）
      。
（三）證人即昌益企業社負責人陳慶龍於警詢中證述綦詳（見95
      偵3947：23至25頁）。
（四）照片10幀、贓物認領保管單4紙、秤量單2紙、車輛車牌失
      竊作業-查獲車輛認可資料2紙附卷可稽。
（五）扣案之被告所有、供竊取附表編號1、2所示自小貨車之鑰
      匙1支可資佐證。
三、本件經檢察官與被告於審判外達成協商之合意且被告已認罪
    ，其合意內容為：被告犯如附表編號1、2、3、4所示之竊盜
    罪，各願受科刑範圍均為有期徒刑3月，並應執行有期徒刑8
    月，扣案物沒收之宣告。經查，上開協商合意並無刑事訴訟
    法第455條之4第1項所列情形之一，檢察官聲請改依協商程
    序而為判決，本院爰不經言詞辯論，於協商合意範圍內為協
    商判決，合予敘明。
四、應適用之法條：刑法第2條第1項、第320條第1項、修正前第
    41 條第1項前段、第2項、修正前第47條、修正前第51條第5
    款、修正前第38條第1項第2款，刑法施行法第1之1條、第3
    之1條第3項。
五、本判決除有刑事訴訟法第455條之4第1項第1款、第2款、第4
    款、第6款、第7款所定情形之一，或違反同條第2項規定者
    外，檢察官與被告均不得上訴。
六、如有前項得上訴之情形，得自收受判決送達之日起10日內，
    向本院提出上訴書狀，上訴於第二審法院。
中    華    民    國    95    年    8    月    17    日
                  刑事第一庭法    官  黃美文
以上正本證明與原本無異。
如不服本判決，應於判決送達後10日內向本院提出上訴狀 (應附
繕本 )，上訴於臺灣高等法院。
中    華    民    國    95    年    8     月    17    日
                            書 記 官  陳秀子
附錄本案論罪科刑法條全文：
刑法第320條第1項：
意圖為自己或第三人不法之所有，而竊取他人之動產者，為竊盜
罪，處5年以下有期徒刑、拘役或5百元以下罰金。
附表：
┌──┬────┬────┬────┬───┬─────┬────┬───┐
│編號│犯罪時間│犯罪地點│犯罪方式│被害人│所得財物  │主    文│備  註│
├──┼────┼────┼────┼───┼─────┼────┼───┤
│   1│95年6月 │新竹縣竹│持扣案之│彭陳竹│車號2L-864│乙○○竊│      │
│    │28日上午│東鎮惠昌│鑰匙開啟│妹    │2號自小貨 │盜，累犯│      │
│    │10、11時│街惠昌橋│車門入內│      │車1部     │，處有期│      │
│    │許之日間│上      │，再以同│      │          │徒刑月│      │
│    │        │        │1支鑰匙 │      │          │，如易科│      │
│    │        │        │啟動電門│      │          │罰金，以│      │
│    │        │        │，得手後│      │          │銀元佰│      │
│    │        │        │，駛離現│      │          │元即新臺│      │
│    │        │        │場，供己│      │          │幣玖佰元│      │
│    │        │        │代步所用│      │          │折算壹日│      │
│    │        │        │，嗣丟棄│      │          │。扣案之│      │
│    │        │        │在新竹市│      │          │鑰匙壹支│      │
│    │        │        │埔頂路旁│      │          │，沒收。│      │
│    │        │        │        │      │          │        │      │
├──┼────┼────┼────┼───┼─────┼────┼───┤
│   2│95年7月8│新竹市光│持扣案之│戊○○│車號JT-174│乙○○竊│      │
│    │日中午11│復路1段 │編號1所 │      │3號自小貨 │盜，累犯│      │
│    │、12時許│268號前 │示鑰匙開│      │車1部     │，處有期│      │
│    │之日間  │        │啟車門入│      │          │徒刑月│      │
│    │        │        │內，再以│      │          │，如易科│      │
│    │        │        │同1支鑰 │      │          │罰金，以│      │
│    │        │        │匙啟動電│      │          │銀元佰│      │
│    │        │        │門，得手│      │          │元即新臺│      │
│    │        │        │後，駛離│      │          │幣玖佰元│      │
│    │        │        │現場，供│      │          │折算壹日│      │
│    │        │        │己代步所│      │          │。扣案之│      │
│    │        │        │用。    │      │          │鑰匙壹支│      │
│    │        │        │        │      │          │，沒收。│      │
├──┼────┼────┼────┼───┼─────┼────┼───┤
│   3│95年7月9│新竹市新│駕駛編號│施林秀│鋁製紗門2 │乙○○竊│      │
│    │日上午10│莊街228 │2所示之 │絨    │片（價值約│盜，累犯│      │
│    │時許之日│巷12弄23│自小貨車│      │新臺幣5千 │，處有期│      │
│    │間      │號      │途經該處│      │元）      │徒刑月│      │
│    │        │        │，在屋外│      │          │，如易科│      │
│    │        │        │徒手拆卸│      │          │罰金，以│      │
│    │        │        │鋁製紗門│      │          │銀元佰│      │
│    │        │        │2片，得 │      │          │元即新臺│      │
│    │        │        │手後，載│      │          │幣玖佰元│      │
│    │        │        │往新竹市│      │          │折算壹日│      │
│    │        │        │介壽路26│      │          │。      │      │
│    │        │        │巷12號之│      │          │        │      │
│    │        │        │昌益企業│      │          │        │      │
│    │        │        │社變賣得│      │          │        │      │
│    │        │        │款，供己│      │          │        │      │
│    │        │        │花用殆盡│      │          │        │      │
│    │        │        │。      │      │          │        │      │
├──┼────┼────┼────┼───┼─────┼────┼───┤
│   4│95年7月9│新竹市光│駕駛編號│己○○│鋁製紗門2 │乙○○竊│      │
│    │日下午2 │復路1段 │2所示之 │      │片（價值約│盜，累犯│      │
│    │、3時許 │18巷1號 │自小貨車│      │新臺幣4千 │，處有期│      │
│    │之日間  │        │途經該處│      │元）      │徒刑月│      │
│    │        │        │，在屋外│      │          │，如易科│      │
│    │        │        │徒手拆卸│      │          │罰金，以│      │
│    │        │        │鋁製紗門│      │          │銀元佰│      │
│    │        │        │2片，得 │      │          │元即新臺│      │
│    │        │        │手後，載│      │          │幣玖佰元│      │
│    │        │        │往新竹市│      │          │折算壹日│      │
│    │        │        │介壽路26│      │          │。      │      │
│    │        │        │巷12號之│      │          │        │      │
│    │        │        │昌益企業│      │          │        │      │
│    │        │        │社變賣得│      │          │        │      │
│    │        │        │款，供己│      │          │        │      │
│    │        │        │花用殆盡│      │          │        │      │
│    │        │        │。      │      │          │        │      │
└──┴────┴────┴────┴───┴─────┴────┴───┘


司法院資訊處製作；財團法人民間司法改革基金會備份。
